# 大股东转让股份给管理层而确认股份支付时是否要确认递延所得税资产？

提问人：zhongzhao433 时间：2015-05-18 23:09:19
中国证监会会计部于 2009 年 2 月 17 日印发的《上市公司执业企业会计准则监管问题解答》[2009]第 1 期中规定： 上市公司大股东将其持有的其他公司的股份按照合同约定价格（低于市价）转让给上市公司的高级管理人员，该项行为的实质是股权激励，应该按照股份支付的相关要求进行会计处理。根据《企业会计准则第 11 号一一股份支付》及应用指南，对于权益结算的涉及职工的股份支付，应当按照授予日权益工具的公允价值记入成本费用和资本公积，不确认其后续公允价值变动。 按照上述规定：大股东转让股份给管理层而确认股份支付时是否要确认递延所得税资产？如果确认了，那么递延所得税资产什么时候转回？

回答人：chenyiwei
个人意见：这种情况下，股份支付费用已由大股东代为承担，因此不能在本公司税前扣除（这一点与国家税务总局 2012 年 18 号公告规范的股份支付模式不同），因此不存在暂时性差异事项作为确认递延所得税资产的基础。

提问人：顾得奶特 时间：2016-06-30 11:08:29
陈版，所以这种情况下确认的费用不得税前扣除？

回答人：chenyiwei
是。

提问人：dreamcastboy 时间：2016-08-18 18:26:34
请问陈版，那对于控股股东而言，是否可以视为可税前扣除项目，需要确认递延所得税吗？

回答人：chenyiwei
建议与税务机关沟通确认。我个人理解这种情况不属于大股东可税前扣除的项目。

提问人：dreamcastboy 时间：2016-08-18 19:39:33
谢谢陈版的回复，向您请教一个别的问题。 非大股东代付，A公司的权益性股份支付，资产负债表日确认递延所得税资产，分录是借：递延所得税资产 　　　　贷：资本公积－其他资本公积　　 　　　　贷：所得税费用
=========== 请问，如果权益性股份支付（假设会计成本费用入帐 1000 万，所得税可扣除 2000 万），形成的递延所得税资产计入其他资本公积的部分后续如何处理？实际行权的时候是冲回其他资本公积吗？

回答人：chenyiwei
请参考《计学撮要 2013 》中关于我国居民企业股权激励在企业所得税前扣除费用的相关会计处理的内容。其中有一个完整案例。